# Textdateien einlesen

## Die `read_csv2` Funktion

```{r}
#| warning: false
library(dplyr)
library(readr)
library(janitor)

stations <- read_csv2("./data/stations_list_CLIMAT_data.txt")

# Rows: 4510 Columns: 6
# -- Column specification -------------------------------------------------
# Delimiter: ";"
# chr (6): WMO-Station ID, StationName, Latitude, Longitude, Height, Co...
```

### Das `janitor` Paket

Oben haben wir mit `janitor` ein nützliches Paket eingeführt. Wir verwenden daraus die Funktion `clean_names`, die wir unmittelbar an das Laden der Daten mit `read_delim` aufrufen. Was macht diese Funktion?

Um den Effekt der `clean_names` Funktion zu beleuchten, schauen wir uns das Ergebnis einmal mit und ohne diese Funktion an:

```{r}
#| output: false
#| warning: false
stations %>%  
  colnames()

# [1] "WMO-Station ID" "StationName"    "Latitude"       "Longitude"     
# [5] "Height"         "Country"  

stations %>% 
  clean_names() %>% 
  colnames()

# [1] "wmo_station_id" "station_name"   "latitude"       "longitude"     
# [5] "height"         "country"

```


## Spalten konvertieren

Die Datentypen der Spalten wurden offensichtlich nicht richtig erkannt.